【裁判字號】    89,易,1135
【裁判日期】    890726
【裁判案由】    毒品危害防制條例
【裁判全文】
臺灣桃園地方法院刑事判決                        八十九年度易字第一一三五號
    公  訴  人  臺灣桃園地方法院檢察署檢察官
    被      告  甲○○
右列被告因違反毒品危害防制條例案件，經檢察官提起公訴（八十八年度毒偵字第二
一四○號、八十九年度毒偵字第一五七二號、第一九一七號），本院判決如左：
        主  文
甲○○連續施用第二級毒品，累犯，處有期徒刑伍月，如易科罰金以參佰元折算壹日
，扣案如附表所載之物均沒收銷燬。
        事  實
一、甲○○前因竊盜案件，經本院於民國八十八年五月五日以八十八年度易字第九二
    號判決判處有期徒刑五月確定，甫於八十八年八月八日執行完畢，仍不知悔改，
    甲○○前因施用第二級毒品安非他命案件，於八十八年十月三十日經本院以八十
    八年度毒聲字第六四七五號裁定送臺灣桃園看守所附設勒戒處所施以觀察、勒戒
    後，認無繼續施毒品之傾向，嗣由臺灣桃園地方法院檢察署檢察官於八十八年十
    一月十九日以該署八十八年度毒偵字第一二四一號予以不起訴處分確定在案，詎
    甲○○仍不知悔悟，竟又基於施用第二級毒品安非他命之概括犯意，自八十八年
    十二月十六日上午九（十）時許迄八十九年三月二十五日下午十時許，在桃園縣
    中壢市○○路親親賓館，連續施用第二級毒品安非他命多次（施用之頻率約為每
    日施用一次），其間經警先後於附表所載之時、地查獲，並扣得如附表所載之物
    品，嗣經本院以八十九年度毒聲字第三四二號、第二三○三號裁定送觀察、勒戒
    後，認有繼續施用毒品傾向。
二、案經桃園縣警察局平鎮分局報請臺灣桃園地方法院檢察署檢察官偵查起訴。
        理  由
一、訊據被告甲○○對於右揭犯罪事實迭於本院審理中坦承不諱，又被告先後三次為
    警查獲當日所採集之尿液，經送請檢驗之結果，均呈有安非他命陽性反應，有桃
    園縣衛生局八十八年十二月三十一日、八十九年三月七日、四月七日不法藥物尿
    液檢定書各乙紙在卷可稽，再為警先後於附表編號一、三所載之時、地，所查扣
    之結晶物體，經本院送請憲兵司令部鑑驗之結果，亦均確係第二級毒品安非他命
    無訛（附表編號一時、地查獲之該小包，〈淨重○‧○七六五公克，取樣○‧○
    一三四公克，鑑析用罄後餘：○‧○六三一公克〉，附表編號三時、地查獲該小
    包〈淨重○‧五一九五公克，取樣○‧○二二三公克，鑑析用罄後餘：○‧四九
    七二公克〉），有憲兵司令部刑事鑑驗中心八十九年六月十五日（八九）綱得字
    第○七四八二號、第○七四八○號鑑驗通知書各乙紙在卷足憑，更有安非他命吸
    食器二組扣案足憑（經送驗結果，均殘留有第二級毒品安非他命殘渣，有憲兵司
    令部刑事鑑驗中心八十九年六月十二日（八九）綱得字第○七四五八號、第○七
    四五九號鑑驗通知各乙紙附卷足按），復且被告前因施用第二級毒品安非他命案
    件，經本院於八十八年十月三十日以八十八年度毒聲字第六四七五號裁定送臺灣
    桃園看守所附設勒戒處所施以觀察、勒戒後，認無繼續施毒品之傾向，嗣由臺灣
    桃園地方法院檢察署檢察官於八十八年十一月十九日月以該署八十八年度毒偵字
    第一二四一號予以不起訴處分確定在案，更有本院八十八年度毒聲字第六四七五
    號裁定及臺灣桃園地方法院檢察署八十八年度毒偵字第一二四一號不起訴處分書
    各乙紙在卷足佐，其次被告於五年內再犯毒品危害防制條例第十條第二項之罪，
    經本院裁定送觀察、勒戒後，認有繼續施用毒品之傾向，復有本院八十九年度毒
    聲字第三四二號、第二三○三號裁定，及臺灣桃園看守所附設觀察勒戒所八十九
    年四月十二日桃所澄衛勒字第○○九一三號函附之「有繼續施用毒品傾向證明書
    」各乙紙在卷足憑，是本件事證明確，被告犯行洵堪認定，應予依法論科。
二、核被告所為係犯毒品危害防制條例第十條第二項之施用第二級毒品罪，其施用前
    後持有毒品之低度行為應為施用之高度行為所吸收，不另論罪，又被告先後多次
    施用第二級毒品安非他命之犯行，時間緊接，觸犯犯罪構成要件相同之罪名，顯
    係基於概括犯意為之，應依刑法第五十六條連續犯之規定，以一罪論，並依法加
    重其刑，又公訴人固漏未就被告於八十八年十二月十六日迄八十九年二月二十四
    日，八十九年二月二十四日至八十九年三月二十六日該二段時間間距施用第二級
    毒品安非他命之犯行據以起訴，惟因此部分與公訴人前開起訴，並經本院判決有
    罪部分，有連續犯裁判上一罪之關係，本院自得併予審理，在此敘明，查被告前
    因竊盜案件，經本院於八十八年五月五日以八十八年度易字第九二號判決判處有
    期徒刑五月確定，甫於八十八年八月八日執行完畢，有本院被告全國前案紀錄表
    、臺灣桃園地方法院檢察署刑案資料查註紀錄表及臺灣高等法院檢察署刑案紀錄
    簡覆表各乙紙附卷可按，其於前案執行完畢後五年內再犯本件有期徒刑以上之罪
    ，為累犯，應依刑法第四十七條之規定，依法遞加重其刑。爰審酌被告之犯罪動
    機、目的、手段，及其品性、生活狀況、智識程度、犯罪所生危害，施用期間，
    及犯罪後已坦承犯行，犯罪後態度尚稱良好等一切情狀，量處如主文所示之刑，
    並諭知易科罰金之折算標準，以資懲儆。
三、至為警先後於附表編號一、三所載時、地、所查扣之該二小包結晶物品（附表編
    號一該小包〈淨重○‧○七六五公克，取樣○‧○一三四公克，鑑析用罄後餘：
    ○‧○六三一公克〉，附表編號三該小包〈淨重○‧五一九五公克，取樣○‧○
    二二三公克，鑑析用罄後餘：○‧四九七二公克〉），皆為第二級毒品安非他命
    ，此節已如前述，均屬違禁物，均應依毒品危害防制條例第十八條第一項前段之
    規定，沒收銷燬之，至扣案如附表編號一、二該二組安非他命吸食器，均內含有
    第二級毒品安非他命殘渣，有憲兵司令部刑事鑑驗中心八十九年六月十二日（八
    九）綱得字第○七四五八號、第○七四五九號鑑驗通知各乙紙附卷足按，查為警
    所查扣之該二組安非他命吸食器，既均因內含有第二級毒品安非他命殘渣，致於
    物理外觀上業與該二組安非他命吸食器附合而難予析離，且如強予析離於經濟上
    亦須所費不貲，是依社會一般通念，該二組安非他命吸食器與殘餘第二級毒品安
    非他命殘渣，顯業已結合成為一體而無從強加析離，是安非他命既屬毒品危害防
    制條例第十八條第一項前段所規定之違禁物，又因為警所查扣之該二組安非他吸
    食器與殘餘安非他命附合無從分離，此節業如所述，自應援依前揭毒品危害防制
    條例第十八條第一項前段之規定，將該二組安非他命吸食器沒收銷燬之。
據上論斷，應依刑事訴訟法第二百九十九條第一項前段，毒品危害防制條例二十條第
三項前段、第十條第二項、第十八條第一項前段，刑法第十一條、第五十六條、第四
十七條、第四十一條，罰金罰鍰提高標準條例第二條，判決如主文。
本案經檢察官張春暉到庭執行職務。
中      華      民      國    八十九    年      七      月    二十六    日
                                臺灣桃園地方法院刑事第五庭
                                        法  官  林信旭
右正本證明與原本無異。
如不服本判決，應於判決送達後十日內，向本院提出上訴狀。
                                        書記官  吳一凡
中      華      民      國    八十九    年      七      月    二十八    日
附錄論罪科刑依據之法條：毒品危害防制條例十條第第二項。
毒品危害防制條例第十條
施用第一級毒品者，處六月以上五年以下有期徒刑。
施用第二級毒品者，處三年以下有期徒刑。
附表：
┌──┬──────┬───────┬──────────────┬─────┐
│編號│查獲時間    │查獲地點      │查獲物品                    │備考      │
├──┼──────┼───────┼──────────────┼─────┤
│一  │八十八年十二│桃園縣平鎮市南│(1)、第二級毒品安非他命乙小包│          │
│    │月十六日下午│平路一二一巷三│    （淨重○‧○七六五公克，│          │
│    │五時五十分許│四弄十三號住居│    取樣○‧○一三四公克，鑑│          │
│    │（起訴書誤載│處            │    析用罄後餘：○‧○六三一│          │
│    │為下午六時許│              │    公克）  │          │
│    │）          │              │(2)、安非他命吸食器乙組（殘留│          │
│    │            │              │    有第二級毒品安非他命殘渣│          │
├──┼──────┼───────┼──────────────┼─────┤
│二  │八十九年二月│桃園縣中壢市新│(1)、安非他命吸食器乙組（殘留│          │
│    │二十四日下午│興路親親賓館第│    有第二級毒品安非他命殘渣│          │
│    │十一時許    │二○八室      │                            │          │
├──┼──────┼───────┼──────────────┼─────┤
│三  │八十九年三月│桃園縣平鎮市陸│(1)、第二級毒品安非他命乙小包│          │
│    │二十五日下午│橋南路與南平路│    （淨重○‧五一九五公克，│          │
│    │十一時許    │口旁之７－１１│    取樣○‧○二二三公克，鑑│          │
│    │            │便利商店前    │    析用罄後餘：○‧四九七二│          │
│    │            │              │    公克）                  │          │
└──┴──────┴───────┴──────────────┴─────┘


司法院資訊處製作；財團法人民間司法改革基金會備份。
